【裁判字號】    89,易緝,295
【裁判日期】    900117
【裁判案由】    建築法等
【裁判全文】
臺灣臺北地方法院刑事判決                        八十九年度易緝字第二九五號
    公  訴  人  臺灣臺北地方法院檢察署檢察官
    被      告  甲○○
    選任辯護人  杜英達
                陳玉玲
右列被告因建築法等案件，經檢察官提起公訴（八十八年度偵字第一０六七號、第一
０六八號、第一０六九號、第一０七０號、第一０七一號、第一０七二號、第一０七
三號、第一０七四號、第一０七五號、第一二０六號），本院判決如左：
    主  文
甲○○違反建築法停止使用之建築物，非經許可不得擅自使用；未經許可擅自使用經
制止不從之規定，累犯，處有期徒刑捌月，併科罰金貳拾萬元，罰金如易服勞役，以
罰金總額與陸個月日數比例折算。
    事  實
一、甲○○前曾於民國八十年十一月三十日因違反商業登記法案件，經本院八十年易
    字第七五０二號判處有期徒刑四月，如易科罰金以三十元折算一日，罰金一萬五
    千元，易服勞役以六個月比例折算，於八十一年一月二十九日易科罰金、罰金繳
    清執行完畢；復於八十一年四月七日因違反公司法案件，經本院八十一年易字第
    二三一六號判處有期徒刑六月，如易科罰金以三十元折算一日，罰金三萬元，易
    服勞役以六個月比例折算，於八十一年七月六日易科罰金、罰金繳清執行完畢，
    仍不知檢束慎行，擔任台北市○○○路○段二四一號三至六樓「東蒂建設有限公
    司」負責人，明知該公司登記之所營事業範圍為「委託營造廠商興建國民住宅出
    租出售業務」、「前各項有關業務之經營及轉投資」，且該建築物經核准用途為
    「一般事務所」，未經領得變更使用執照，不得變更其使用，竟自八十二年三月
    起，在上址懸掛「東蒂賓館」招牌，經營登記範圍以外之旅館業務，分別於同年
    三月二日、同年十一月十日、八十三年五月二十日、八十四年三月二十二日、八
    十五年一月九日、同年四月二十二日、八十五年十月七日、同年十月八日先後為
    台北市政府「維護公共安全方案」旅館業聯合檢查小組、台北市政府警察局大安
    分局查獲，復經台北市政府工務局於八十五年一月十三日、同年八月十九日各處
    新台幣（下同）六萬元罰鍰，並勒令停止使用，詎甲○○竟經制止不從，於八十
    五年九月十日上午十時許，經台北市政府工務局建築管理處查獲仍在上址繼續經
    營旅館業務。
二、案經台北市政府建設局、工務局函送及台北市政府警察局大安分局報請台灣台北
    地方法院檢察署檢察官偵查起訴。
    理  由
一、右揭事實業據被告甲○○於偵訊及本院審理中坦承不諱，核與證人林吳秀馨即東
    蒂賓館於警訊中之證詞相符，復有台北市政府執行院頒「維護公共安全方案」旅
    館業聯合小組八十二年三月二日、同年十一月十日、八十三年五月二十日、八十
    四年三月二十二日、八十五年一月九日、同年四月二十二日、同年十月八日檢查
    紀錄表、台北市政府大安分局羅斯所八十五年十月七日臨檢紀錄表、台北市政府
    工務局八十五年一月十三日（八五）北市工建字第一三０六二六號函、八十五年
    八月十九日（八五）北市工建字第一０七七九六號函、台北市政府建築管理處八
    十五年九月十日會勘記錄表、使用執照存根、公司執照、營利事業登記證、公司
    登記資料、台北市政府建設局八十九年三月四日北市建商二字第八九二六七九六
    六號函附東蒂建設有限公司登記案卷全卷在卷可稽。被告雖以本案已追訴權時效
    已完成置辯，惟查，被告所營之東蒂賓館迄八十五年九月十日仍查獲有繼續營之
    行為，其所違反之公司法第十五條第一項、第三項及建築法第九十四條之規定，
    最重本刑均為一年以下有期徒刑，依刑法第八十條第一項第三款之規定，追訴權
    為五年，是自前開行為終了之日起算，迄八十九年一月四日起訴日止，顯未逾五
    年之追訴權時效。本件事證明確，犯行洵堪認定。
二、核被告所為，係犯公司法第十五條第一項、第三項及建築法第九十四條之罪，其
    所犯二罪之間，有方法結果之牽連關係，依刑法第五十五條之規定，應從較重之
    建築法第九十四條處斷。又被告於八十年十一月三十日因違反商業登記法案件，
    經本院八十年易字第七五０二號判處有期徒刑四月，如易科罰金以三十元折算一
    日，罰金一萬五千元，易服勞役以六個月比例折算，於八十一年一月二十九日易
    科罰金、罰金繳清執行完畢；復於八十一年四月七日因違反公司法案件，經本院
    八十一年易字第二三一六號判處有期徒刑六月，如易科罰金以三十元折算一日，
    罰金三萬元，易服勞役以六個月比例折算，於八十一年七月六日易科罰金、罰金
    繳清執行完畢，此有台灣高等法院檢察署刑案紀錄簡覆表附卷可參，被告五年內
    再犯法定刑為有期徒刑以上之本罪，應依累犯規定，加重其刑。爰審酌被告所營
    東蒂賓館經數度取締均不予理會，前亦曾先後經營不同旅社因未經發給登記證即
    行開業或經營公司登記範圍以外事務，而先後以違反商業登記法、公司法規定經
    判決有罪確定在案；復又因經營花琴建設有限公司登記範圍以外之旅館業務，經
    本院八十一年易字第五六八六號判處有期徒刑七月，併科罰金四萬元，罰金得易
    服勞役（有期徒刑不得易科罰金），經台灣高等法院八十一年上易字第五八號駁
    回上訴確定在案（現在監執行中），竟仍復以同一方式另立公司經營旅館業務，
    嚴重藐視公共安全，視法令如無物，於偵查中因逃亡通緝，誤時效完成而投案，
    於本院審理中復逃亡通緝之犯罪動機、目的、手段、犯罪所生之危險或損害、犯
    罪後態度等一切情狀，判處如主文所示之刑，並諭知易科罰金、易服勞役之折算
    標準，以示懲儆。
據上論斷，應依刑事訴訟法第二百九十九條第一項前段，建築法第九十四條，公司法
第十五條第一項、第三項，刑法第十一條前段、第五十五條、第四十七條、第四十二
條第三項，罰金罰鍰提高標準條例第二條、現行法規所定貨幣單位折算新台幣條例第
二條，判決如主文。
中      華      民      國      九十        年     一     月    十七    日
                                      臺灣臺北地方法院刑事第一庭
                                          法  官  李莉苓
右正本證明與原本無異。
如不服本判決，應於判決送達後十日內，向本院提出上訴狀。
                                          書記官  林慧君
中    華    民    國      九十        年       一     月     二十       日
附錄本案論罪科刑法條
建築法第九十四條
依本法規定停止使用或封閉之建築物，非經許可不得擅自使用；未經許可擅自使用經
制止不從者，處一年以下有期徒刑、拘役或科或併科新台幣三千萬元以下罰鍰。
公司法第十五條
公司不得經營登記範圍以外之業務。
公司之資金，不得貸與股東或其他個人。
公司負責人違反前二項規定時，處一年以下有期徒刑、拘役或科或併科五萬元以下罰
金，並賠償公司因此所受之損害。


司法院資訊處製作；財團法人民間司法改革基金會備份。
